【裁判字號】    95,易緝,83
【裁判日期】    950630
【裁判案由】    賭博
【裁判全文】
臺灣板橋地方法院刑事判決              95年度易緝字第83號
公  訴  人  臺灣板橋地方法院檢察署檢察官
被      告  甲○○
上列被告因賭博案件，經檢察官提起公訴（94年度偵字第6049號
），本院判決如下：
    主  文
甲○○共同連續意圖營利，供給賭博場所，處有期徒刑肆月，如
易科罰金，以佰元折算壹日。扣案筒仔麻將肆拾個、骰子壹袋
、號碼牌肆拾個、對講機伍個及賭資貳萬貳仟元均沒收。
    事?實
一、鄧進郎（業經本院判決在案）基於意圖營利之概括犯意，自
    民國（下同）94年3 月20日起至94年4 月9 日凌晨為警查獲
    時止，提供其所承租位於臺北縣鶯歌鎮○○街289 巷5 之12
    號為賭博場所，供不特定人賭博財物，並以每日新臺幣（下
    同）1000元至2000元不等之薪資及另外提供分紅之代價，僱
    用具有犯意聯絡之李金興負責清點金錢（俗稱清注），陳星
    瑋、鄭博升、林政德（以上4 人均經本院判決在案）、甲○
    ○負責警戒看顧現場（俗稱把風），袁學鋒（業經本院判決
    在案）則擔任司機載送賭客，鄧進郎並提供其所有之麻將牌
    作為賭具，共同以此分工聚集不特定多數人賭博財物。其賭
    博方法係以麻將筒子為賭具，即以俗稱「推筒子」之方式，
    由賭客輪流作莊，任意下注與莊家比筒仔牌大小決定財物輸
    贏，並以每次輸贏2000元即對贏家抽取100 元之方式牟利。
    嗣於94年4 月9 日凌晨零時3 分許，適有賭客江慶正等39人
    （以上39人均另依社會秩序維護法裁處）在上址賭博時，為
    警當場查獲，並扣得鄧進郎所有用以經營上開賭場之筒仔麻
    將40個、骰子1 袋、號碼牌40個、對講機5 個，犯罪所得之
    抽頭金22000 元，及賭客江慶正等39人所有之賭資0000000
    元。
二、案經臺北縣政府警察局三峽分局報請臺灣板橋地方法院檢察
    署檢察官偵查起訴。本院於準備程序進行中，被告就被訴事
    實為有罪之陳述，經告知被告簡式審判程序之旨，並聽取當
    事人之意見後，裁定進行簡式審判程序。
    理  由
一、上開犯罪事實，業據被告甲○○於本院準備程序中及審理時
    坦承在卷（見本院卷宗95年6 月16日準備程序筆錄及同日簡
    式審判筆錄），核與證人即賭客楊昌德、江慶正、陳維忠、
    林佳民、劉明賢、林義洲、呂理萬、黃介良、劉秀容、劉吳
    彩雪、王秀玉、羅永福、鄭成國、張世奇、張雪華、姜忠男
    、邱建郎、游淑珍、陳秀好、吳金桂、孫翠蓮、廖金鸞、徐
    瑋澤、游素貞、呂阿玉、劉秋有、譚媛英、楊茂昌、劉耀貴
    、范花榮、楊進發、陳嘉祥、易春媚、林蔡蜜柑、張婉媜、
    邱奕豪、李銘郎、邱俊誠、陳建興、陳依伍等人各於警詢和
    偵查時之證詞（見臺灣板橋地方法院檢察署94年度偵字第60
    49號偵查卷宗第30至148 頁警詢筆錄及94年4 月29日和同年
    5 月19日偵訊筆錄），及證人即現場查獲警員郭榮敏、鍾正
    明於偵查中之證述（見同上偵查卷宗94年5 月31日偵訊筆錄
    ），均互核相符，且有現場蒐證錄影光碟4 片在卷可稽（附
    於偵查宗卷內），並有筒仔麻將40個、骰子1 袋、號碼牌40
    個、對講機5 個、抽頭金22000 元、賭資0000000 元等物扣
    案可資佐證，足認被告甲○○不利於己之自白，核與事實相
    符，應堪信實。本件事證明確，被告陳星瑋犯行洵堪認定，
    應予依法論科。
二、核被告甲○○所為，係犯刑法第268 條前段意圖營利供給賭
    博場所罪。被告甲○○與同案被告鄧進郎、袁學鋒、林政德
    、鄭博升、李金興、陳星瑋間，互有犯意之聯絡及行為之分
    擔，皆為共同正犯。又渠所為多次意圖營利供給賭博場所之
    犯行，時間緊接，犯罪構成要件相同，顯係出於概括之犯意
    為之，為連續犯，應依刑法第56條規定以一罪論，並加重其
    刑。爰審酌被告之素行（有臺灣高等法院被告前案紀錄表1
    件在卷可參）、犯罪之動機、目的、手段、參與犯行之時間
    及犯後業已坦承犯行等一切情狀，量處如主文所示之刑，並
    諭知易科罰金之折算標準，以示懲儆。
三、扣案之筒仔麻將40個、骰子1 袋、號碼牌40個、對講機5 個
    ，皆為同案被告鄧進郎所有用以與被告共犯本件經營上開賭
    場所用之物；抽頭金22000 元，係同案被告鄧進郎所有與被
    告犯罪所得之物，皆據同案被告鄧進郎陳明在卷，均應分別
    依刑法第38條第1 項第2 款、第3 款規定宣告沒收。至扣案
    之帳冊1 本，雖係同案被告李金興所有，惟非賭場所紀錄之
    帳冊，與本案無涉，爰不予宣告沒收；而扣案之現場賭資00
    00000 元，係在場賭客江慶正等39人所有之物，亦與被告無
    涉，應另依社會秩序維護法沒入，公訴人請求併予宣告沒收
    ，容有誤會，附此敘明。
據上論斷，應依刑事訴訟法第273 條之1 第1 項、第299 條第1
項前段，刑法第28條、第56條、第268 條前段、第41條第1 項前
段、第38條第1 項第2 款、第3 款，罰金罰鍰提高標準條例第1
條前段、第2 條，判決如主文。
本案經檢察官張慶林到庭執行職務。
中    華    民    國    95    年    6     月    30    日
                  刑事第十二庭  法  官  陳  靜  茹
以上正本證明與原本無異
如不服本判決應於送達後10日內向本院提出上訴狀
                                書記官  廖  美  紅
中    華    民    國    95    年    6     月    30    日
附錄本案論罪科刑法條全文
刑法第268 條
意圖營利，供給賭博場所或聚眾賭博者，處三年以下有期徒刑，
得併科三千元以下罰金。


司法院資訊處製作；財團法人民間司法改革基金會備份。
